【裁判字號】    98,上訴,483
【裁判日期】    980611
【裁判案由】    毒品危害防制條例
【裁判全文】
臺灣高等法院臺南分院刑事判決         98年度上訴字第483號
上  訴  人
即  被  告  甲○○
                    現另案羈押於臺灣臺南看守所
上列上訴人因違反毒品危害防制條例案件，不服臺灣臺南地方法
院九十八年度訴字第一七一號中華民國九十八年二月二十七日第
一審判決（起訴案號：臺灣臺南地方法院檢察署九十八年度營毒
偵字第十二號），提起上訴，本院判決如下：
    主  文
上訴駁回。
    理  由
一、按刑事訴訟法第三百五十條、第三百六十一條、第三百六十
    二條、第三百六十七條規定，不服地方法院之第一審判決而
    上訴者，須提出上訴書狀，並應敘述具體理由，此為上訴必
    備之程式；如所提之書狀未敘述上訴理由，或僅曾以言詞陳
    述上訴理由者，均應於上訴期間屆滿後二十日內補提理由書
    於第一審法院。第一審法院經形式審查，認逾期未補提上訴
    理由者，應定期間先命補正；逾期未補正者，為上訴不合法
    律上之程式，應以裁定駁回。倘已提出上訴理由，但所提非
    屬具體理由者，則由第二審法院以上訴不合法律上之程式，
    判決駁回。而所謂具體理由，必係依據卷內既有訴訟資料或
    提出新事證，指摘或表明第一審判決有何採證、認事、用法
    或量刑等足以影響判決本旨之不當或違法，而構成應予撤銷
    之具體事由，始克當之（例如：依憑證據法則具體指出所採
    證據何以不具證據能力，或依憑卷證資料，明確指出所為證
    據證明力之判斷如何違背經驗、論理法則）；倘僅泛言原判
    決認定事實錯誤、違背法令、採證違法、判決不公、量刑失
    之過重或輕縱，而未依上揭意旨指出具體事由，或形式上雖
    已指出具體事由，然該事由縱使屬實，亦不足以認為原判決
    有何不當或違法者（例如：對不具有調查必要性之證據，法
    院未依聲請調查亦未說明理由，或援用證據不當，但除去該
    證據仍應為同一事實之認定），皆難謂係具體理由，而應認
    其上訴為不合法律上之程式（最高法院九十七年台上字第八
    九二號判決、九十七年台上字第三二六七號判決意旨及法院
    辦理刑事訴訟案件應行注意事項第一六二點參照）。
二、經查：本件上訴人不服原審判決而提起第二審上訴，其上訴
    理由狀僅謂：上訴人於犯後已坦承犯行，惟對該判決之刑猶
    嫌過重，請給予重生機會；又原審依憑之尿液所屬人之認定
    ，猶嫌草率，而審理過程中，確無當庭勘驗尿罐上有無上訴
    人之簽名及捺印，驟以其作為論罪依據，難謂適法等語。惟
    查上訴人於第一審已自白認罪，及對於卷附長榮大學出具之
    尿液確認報告等證據，表示沒有意見，原審依憑該等證據資
    料調查之結果，認定其確有施用第一級毒品犯行，並於事實
    及理由欄二就量處上訴人有期徒刑一年二月，說明上訴人有
    如原判決犯罪事實欄所載之前科及執行情形，有臺灣高等法
    院被告前案紀錄表在卷可稽，其於受有期徒刑之執行完畢後
    ，五年以內再故意犯本件有期徒刑以上之罪，為累犯，應依
    法加重其刑，並審酌上訴人前因施用毒品經送觀察、勒戒及
    強制戒治之治療程序後，猶不思戒絕革除惡習，仍為本案犯
    行，顯然其意志力甚為薄弱，迄未能戒除毒癮，兼衡被告施
    用毒品犯行，在性質上乃屬對自我身心健康之自戕行為，尚
    未嚴重破壞社會秩序、侵害他人權益，及犯後坦承犯行等一
    切情狀，經核原審判決認事用法，從形式審查，並未違反法
    令，或悖離經驗法則、論理法則，量刑亦屬允當。而上訴人
    於原審準備程序及審理時，對於起訴書之犯罪事實、長榮大
    學出具之尿液確認報告、採集尿液姓名對照表及其在警訊時
    所言（提示並告以要旨），均表示無意見（見原審卷第二九
    、三三、三四頁）。復經原審訊以：「尚有何證據要請求調
    查？」時，亦答稱：「無。」（見原審卷第四十頁）等各語
    明確。足見被告對該證據之正確性並無爭議，顯見被告確有
    於前揭時間施用第一級毒品海洛因之行為甚明。且本件採尿
    過程，據被告於九十七年十一月十四日在警詢時供稱：「（
    現在本局提出尿液空瓶二瓶，請你檢視是否乾淨？）是乾淨
    無誤」；「（現在本局提出尿液編號○九七K一七二號瓶二
    瓶，是否你親自排放並封籤？）是的」等語（見警卷第五頁
    ）。是被告上訴意旨指稱，在法院審理過程中，並無當庭勘
    驗尿罐上有無上訴人之簽名及捺印云云，要難採信，亦不足
    以影響原判決認定。乃上訴人未依據卷內既有訴訟資料或提
    出新事證，具體指摘或表明第一審判決量刑有何不當或違法
    之事由，徒以上開理由提起上訴，揆諸前開說明，其上訴理
    由，自難謂係具體理由。是上訴人之上訴顯不合法律上之程
    式，爰依刑事訴訟法第三百六十七條前段之規定，駁回其上
    訴，並不經言詞辯論為之。
三、據上論斷，應依刑事訴訟法第三百六十七條前段、第三百七
    十二條，判決如主文。
中    華    民    國    98    年    6     月    11    日
                  刑事第四庭    審判長法  官  吳志誠
                                      法  官  陳珍如
                                      法  官  高明發
以上正本證明與原本無異。
如不服本判決應於收受送達後10日內向本院提出上訴書狀，其未
敘述上訴理由者，並得於提起上訴後10日內向本院補提理由書（
均須按他造當事人之人數附繕本）「切勿逕送上級法院」。
                                      書記官  歐貞妙
中    華    民    國    98    年    6     月    12    日
附錄所犯法條：
毒品危害防制條例第10條第1項：施用第一級毒品者，處六月以
上五年以下有期徒刑。


司法院資訊處製作；財團法人民間司法改革基金會備份。
